【裁判字號】    96,訴,4850
【裁判日期】    970227
【裁判案由】    毒品危害防制條例
【裁判全文】
臺灣高雄地方法院刑事判決              96年度訴字第4850號
公  訴  人  臺灣高雄地方法院檢察署檢察官
被      告  甲○○
上列被告因毒品危害防制條例案件，經檢察官提起公訴（96年度
毒偵字第9079號），本院依簡式審判程序判決如下：
    主  文
甲○○施用第一級毒品，累犯，處有期徒刑伍月，如易科罰金，
以新臺幣壹仟元折算壹日。扣案之第一級毒品海洛因壹包（含包
裝袋，驗餘淨重零點零捌貳公克），沒收銷毀之。
    事  實
一、甲○○前於民國92年間因施用毒品案件，經本院以92年度毒
    聲字第2728號裁定送觀察、勒戒後，認有繼續施用毒品之傾
    向，再經本院以92年度毒聲字第3357號裁定令入戒治處所施
    以強制戒治，並於93年2 月19日強制戒治執行完畢釋放。嗣
    又因施用第一、二級毒品案件，經本院以94年度訴字第2770
    號判決分別判處有期徒刑9 月、4 月，並定其應執行之刑為
    有期徒刑1 年確定，其入監服刑後，於96年2 月6 日縮刑期
    滿執行完畢，翌日出監。詎其仍不知悔改，明知海洛因業經
    公告列為毒品危害防制條例第2 條第2 項第1 款第一級毒品
    ，不得非法持有、施用，竟於前述強制戒治釋放出所後5年
    內，基於施用第一級毒品海洛因之犯意，於96年10月4 日中
    午12時許，在高雄市○鎮區○○路之某加油站廁所內，以將
    海洛因摻水稀釋放入注射針筒後施打之方式，施用第一級毒
    品1 次。嗣於96年10月5 日下午2 時許，在高雄市前鎮區○
    ○○路194 巷10號附近之廢棄市場，經巡邏員警黃泰櫻攔查
    ，甲○○於犯罪未被發覺前，主動提供所攜帶第一級毒品海
    洛因1 包（含包裝袋，驗餘淨重零點零捌貳公克），表明施
    用第一級毒品海洛因之犯行，並願接受裁判，為警當場查獲
    並扣得上開海洛因1 包，經警採集其尿液送驗後，呈嗎啡陽
    性反應而查知上情。
二、案經高雄市政府警察局移送臺灣高雄地方法院檢察署檢察官
    偵查起訴。
    理  由
一、上揭犯罪事實，業據被告於本院審理中坦承不諱（本院卷第
    85頁），且其為警查獲所採集之尿液檢體，經送檢驗結果，
    呈嗎啡、可待因陽性反應，有高雄市立凱旋醫院臺灣檢96年
    10月15日A00000000 號濫用藥物尿液檢驗報告、保安警察大
    隊刑案移送專責組偵辦毒品危害防制條例嫌疑人尿液採證代
    碼表（見偵卷第2 、3 頁）在卷可稽。足見被告上開自白核
    與事實相符，應可採信。又被告有如事實欄所示之經強制戒
    治執行完畢釋放等情，有臺灣高等法院被告前案紀錄表在卷
    可佐，顯見其係於上開強制戒治執行完畢釋放後，5 年內再
    犯本件施用第一級毒品之罪，事證明確，被告犯行堪以認定
    ，自應依法論科。
二、按海洛因係毒品危害防制條例第2 條第2 項第1 款所明定之
    第一級毒品，不得非法持有、施用。核被告所為，係犯毒品
    危害防制條例第10條第1 項之施用第一級毒品海洛因罪。又
    被告持有第一級毒品海洛因之低度行為，應為施用海洛因之
    高度行為所吸收，不另論罪。查被告犯有事實欄所載之前科
    紀錄，有前開臺灣高等法院被告前案紀錄表可按，其於有期
    徒刑之執行完畢後5 年內，故意再犯本件有期徒刑以上之施
    用第一級毒品罪，為累犯，應依刑法第47條第1 項之規定，
    加重其刑。另被告於96年10月5 日下午2 時許，在高雄市前
    鎮區○○○路194 巷10號附近之廢棄市場，經巡邏員警黃泰
    櫻攔查，被告於犯罪未被發覺前，主動提供所攜帶第一級毒
    品海洛因1 包，表明施用第一級毒品海洛因之犯行，並願接
    受裁判等情，業據被告自承在卷及證人即本件查獲員警黃泰
    櫻於本院審理中證述明確（警卷第1 頁至第5 頁；本院卷第
    94頁第11行至倒數第2 行），其行為已符合自首要件，爰依
    刑法第62條前段之規定，減輕其刑，並依法先加後減。爰審
    酌施用海洛因，會戕害身心，而被告前因施用毒品經送強制
    戒治後，猶不思戒絕革除惡習，再為本件犯罪，顯未因前所
    受強制戒治而記取教訓，惟其施用毒品所生危害，實以自戕
    身心健康為主，對於他人生命、身體、財產等法益，尚無明
    顯而重大之實害，兼衡其犯罪後坦承犯行等一切情狀，量處
    如主文所示之刑，並參酌前開犯罪情節，諭知如主文所示之
    易科罰金折算標準，以資懲儆。
三、扣案之白色粉末1 包，經送高雄市立凱旋醫院鑑定結果，確
    含有第一級毒品海洛因成份（驗後淨重0.082公克），有該
    院96年10月22日高市凱醫驗字第5261號（見偵卷第53頁），
    足認應為海洛因毒品無訛，應依毒品危害防制條例第18條第
    1 項前段之規定沒收銷燬之。另包裝上開第一級毒品海洛因
    之包裝袋1 個，因經驗上與毒品難以析離，應視同毒品海洛
    因，不問屬於犯人與否，應依毒品危害防制條例第18條第1
    項前段規定，宣告沒收銷燬之。另送驗耗損之部分，因已滅
    失，爰不另宣告沒收銷燬。
據上論斷，應依刑事訴訟法第273 條之1 第1 項、第299 條第1
項前段，毒品危害防制條例第10條第1 項、第18條第1 項前段，
刑法第11條、第47條第1 項、第62條前段、第41條第1 項前段，
判決如主文。
本案經檢察官乙○○到庭執行職務。
中    華    民    國    97    年    2     月    27    日
                  刑事第十五庭  法  官  王碧瑩
以上正本證明與原本無異。
如不服本判決應於收受本判決後10日內向本院提出上訴書狀，並
應敘述具體理由，如未敘述上訴理由者，應於上訴期間屆滿後20
日內補提理由書狀於本院（均須按他造當事人之人數附繕本）「
切勿逕送上級法院」。
中    華    民    國    97    年    3     月    3     日
                                書記官  蔡語珊
附錄本案論罪科刑法條：
毒品危害防制條例第10條第1項：
施用第一級毒品者，處6月以上5年以下有期徒刑。


司法院資訊處製作；財團法人民間司法改革基金會備份。
